【裁判字號】    92,交上易,255
【裁判日期】    920318
【裁判案由】    公共危險
【裁判全文】
臺灣高等法院臺中分院刑事判決                  九十二年度交上易字第二五五號
    上  訴  人  臺灣苗栗地方法院檢察署檢察官
    被      告  丙○○
右上訴人，因被告公共危險案件，不服臺灣苗栗地方法院九十一年交易字第八０號，
中華民國九十一年十二月二十六日第一審判決（聲請簡易判決處刑案號：台灣苗栗地
方法院檢察署九十一年度偵字第二五二二號），提起上訴，本院判決如左：
    主  文
上訴駁回。
    事實及理由
一、本案經本院審理結果，認第一審判決以被告丙○○服用酒類，不能安全駕駛動力
    交通工具而駕駛，累犯，量處有期徒刑六月，並諭知如易科罰金以三百元折算一
    日，經核其認事用法及量刑均無不當，應予維持，並引用第一審判決書記載之事
    實、證據及理由（如附件）。
二、檢察官上訴意旨略稱：被告於八十八年九月三十日、九十年四月十五日因酒後駕
    車，經法院於八十九年二月二日、九十年八月二十二日分別判處拘役三十日、罰
    金二萬元確定，又自九十年七月二十一日十九時起，至同日二十三時止，及七月
    二十二日八時許，在苗栗市某處喝酒後，已達不能安全駕駛動力交通工具之程度
    ，竟仍駕駛六Ｈ─九０四三號汽車，迨於七月二十二日九時三十分許，途經苗栗
    市○○路四五九號前，因而不慎碰撞甲○○、乙○○所有停放路邊之機車、汽車
    ，以致該等車輛受損，原審量處被告有期徒刑六月，固非無見。但查，被告前有
    二次酒後駕車之公共危險前科後，復於九十年十月二十一日再犯同樣罪，經桃園
    地院判決拘役五十五日，足見被告忽視法令與其自身及公眾之財產、生命安全，
    另被告於原審九十一年十二月十二日審理時，檢察官求刑有期徒刑六月時，被告
    卻堅拒檢察官之求刑，表示必提上訴，可見原審量刑有期徒刑，實嫌過輕云云。
    惟查，被告前二次酒後駕車之酒測值，分別為每公升一‧二三毫克、０‧八五毫
    克等情，有原審另案之判決書兩份在卷可稽，則原審前開量刑，既僅為拘役三十
    日、罰金二萬元，對照本案之酒測值，僅為每公升一‧一一毫克，且未致人死傷
    ，犯後且與兩位被害人達成和解（參見三五三四號偵查卷四四、四五頁），可見
    原審量處有期徒刑六月，尚屬允當，難謂過輕。此外，參酌被告於原審所供犯案
    之動機，係因工作不順利又領不到錢才會喝酒，以及尚有多位家人待其撫養等情
    ，應認原審上開量刑，至為適當，是檢察官別無補強證據可憑，則其提起上訴，
    核為無理由，自應予駁回。
據上論斷，應依刑事訴訟法第三百七十三條、第三百六十八條，判決如主文。
本案經檢察官丁○○到庭執行職務
中      華      民      國    九十二    年      三      月      十八    日
                              臺灣高等法院臺中分院刑事第二庭
                                    審判長法  官  羅  禮  政
                                          法  官  陳  欣  安
                                          法  官  蔡  聰  明
右正本證明與原本無異。
不得上訴。
                                          書記官  郭  振  祥
中      華      民      國      九十二  年      三      月      十九    日
刑法第一百八十五條之三：
服用毒品、麻醉藥品、酒類或其他相類之物，不能安全駕駛動力交通工具而駕駛者，
處一年以下有期徒刑、拘役或三萬元以下罰金。
                                                                        Ａ


司法院資訊處製作；財團法人民間司法改革基金會備份。
